【裁判字號】    99,交抗,136
【裁判日期】    990730
【裁判案由】    聲明異議
【裁判全文】
臺灣高等法院臺南分院交通事件裁定     99年度交抗字第136號
抗  告  人  甲○○
上列抗告人因違反道路交通管理處罰條例案件，不服臺灣臺南地
方法院，中華民國99年4 月30 日所為裁定（99年度交聲字第452
號），提起抗告，本院裁定如下：
    主  文
抗告駁回。
    理  由
一、本件抗告意旨略以：抗告人於收到臺南市警察局第二分局裁
    決書後，立即補正，抗告人亦於法律程序提前遞狀，未超過
    時效，應認程序已合法，原法院逕為駁回裁定，是否太過草
    率。法輪功並非財團組織，係一群善良的修練人，本件不單
    是交通事件，而係人權訴求，非僅屬罰緩之問題等語。
二、按道路交通案件處理辦法第26條規定：「抗告程序，準用刑
    事訴訟法有關規定外，並準用前章之規定」。又抗告期間，
    除有特別規定外，為5 日，自送達裁定後起算。但裁定經宣
    示者，宣示後送達前之抗告，亦有效力；原審法院認為抗告
    不合法律上之程式或法律上不應准許，或其抗告權已經喪失
    者，應以裁定駁回之。但其不合法律上之程式可補正者，應
    定期間先命補正，刑事訴訟法第406 條、第408 條第1 項分
    別定有明文。
三、經查，本件抗告人（即道路交通案件異議人）於民國99年2
    月2 日上午10時左右，在台南市○○路○ 段212 號（赤崁樓
    前）之道路設置法輪功看板，涉有違反道路交通管理處罰條
    例第82條第1 項第8 款未經許可在道路設置石碑、廣告牌、
    綵坊或其他類似物之違規行為，經台南市警察局第二分局民
    權派出所開立99年2 月2 日南市警交字第S00000000 號舉發
    違反道路交通管理事件通知單，抗告人於99年3 月24日具狀
    向原審法院就上開舉發通知單聲明異議。
    經原審法院認定：「本件違規行為，係於99年4 月12日經該
    管處罰機關即台南市警察局第二分局開立南市警二交字第S0
    0000000 號違反道路交通管理事件裁決書，有該分局99年4
    月15日南市警二交字第09942259480 號函檢送裁決書1 份附
    卷可憑；異議人於99年3 月24日提出異議時，該管處罰機關
    尚未做出任何裁決處分，然異議人於裁決前即向本院聲明異
    議，有卷附異議狀上本院之收文戳章足憑，故異議人聲明異
    議時，本件交通事件並未有任何裁罰存在，異議人之聲明異
    議顯不合法律上之程式，且無從補正」，而依道路交通管理
    處罰條例第87條第2 項、道路交通案件處理辦法第18條前段
    規定，於99年4 月19日裁定駁回抗告人之異議。
四、前項裁定已於同年4 月22日送達抗告人收受，有送達證書1
    份在卷可稽（原審卷第46頁），自99年4 月22日收受裁定之
    翌日即同年月23日起算5 日，抗告人就該裁定之抗告期間至
    99年4 月27日即已屆滿，惟抗告人遲至同年月28日始向原審
    法院提出抗告狀，有收文戳章可稽（原審卷第47頁），顯已
    逾越抗告期間，其抗告屬違背法律上之程式，且無法補正。
    原審法院依首揭規定，於99年4 月30日裁定駁回抗告人之抗
    告，於法並無不合。抗告人再提起本件抗告，指摘原裁不當
    ，為無理由，應予駁回。
五、惟查，抗告人本件交通違規事件，已據該管處罰機關即台南
    市警察局第二分局於99年4 月12日作成南市警二交字第S000
    00000 號違反道路交通管理事件裁決書，有該分局99年4 月
    15日南市警二交字第09942259480 號函檢附裁決書1 份附卷
    可憑（原審卷第39-41 頁）；異議人於99年4 月28日提出之
    【刑事抗告狀】，載明：「依據台南市警察局第二分局函：
    1.(三)... 受處分人不服第8 條主管機所為之處罰，得於接到
    裁決書之翌日起20日內，向管轄地方法院聲明異議。2.以為
    二分局函即為『裁決書』，為不耽誤時效，收到函20天內即
    向地方法院聲明異議，日前已告知二分局員警已向地方法院
    遞狀。3.補上『裁決書』影本及二分局函，上次已陳送」等
    語。似已有對台南市警察局第二分上開違反道路交通管理事
    件裁決書聲明異議之意思，且並未逾越20日之異議期間。依
    該【刑事抗告狀】之記載，是否應認抗告人已對於本件違反
    道路交通管理事件之裁決，另有合法聲明異議，而應另行分
    案為實體上准駁之裁定，宜請原審法院斟酌辦理，併予敘明
    。
六、據上論結，應依道路交通案件處理辦法第26條，刑事訴訟法
    第412 條裁定如主文。
中    華    民    國    99    年    7     月    30    日
                  刑事刑三庭  審判長法  官  陳義仲
                                    法  官  蔡勝雄
                                    法  官  楊清安
以上正本證明與原本無異。
不得再抗告。
                                    書記官  蔡蘭櫻
中    華    民    國    99    年    7     月    30    日

司法院資訊處製作；財團法人民間司法改革基金會備份。
